

# Ricardo Díaz Matus

### Perfil

Estudiante de Ingeniería en Sistemas, en el I.P.N, con experiencia en desarrollo e implementación de proyectos web, así como en soporte y manejo de equipos de cómputo. Técnico en Sistemas Digitales con 2 años de experiencia en proyectos de electrónica, cuyo objetivo es poner en práctica mi creatividad y habilidades colaborativas para impulsar soluciones eficientes.

# **CONTACTO**



ricardodiazmatus@gmail.com



rdiazm1500@alumno.ipn.mx



(+52) 55-11-28-37-25



Ecatepec de Morelos, Estado de México.



https://portafoliowebpersonal.netlify.app

# **HABILIDADES**

## **Técnicas**

Intermedio Word PowerPoint Intermedio Excel Pre-Intermedio Pre-Intermedio MySQL HTML - CSS - Js Intermedio Pre-Intermedio Figma Manejo de Equipo de Pre-Intermedio Cómputo

Cisco Packet Tracer Pre-Intermedio GNS3 Pre-Intermedio

Avanzado **Proteus** 

#### **Blandas**

Comunicación Capacidad analítica Dedicación Organización Asertivo Trabajo colaborativo

Autonomía en proyectos

## **IDIOMAS**

Español: Nativo

Inglés: Pre-Intermedio

Francés: Básico

# **EDUCACIÓN**

2015-2018 Ciudad de México.

2019-2024 Ciudad de México.

**Técnico en Sistemas Digitales** 

C.E.C.y.T No. 1 "Gonzalo Vázquez Vela", Instituto Politécnico Nacional.

Ingeniería en Sistemas Computacionales

Escuela Superior de Cómputo, Instituto Politécnico Nacional.

### **EXPERIENCIA**

De 10/09/2020 A 16/01/2021 (Ciudad de

**Escuela Superior de Cómputo** 

"Prototipo de Aplicación Móvil "OR-Fast"

- +Implementé de un Prototipo de Aplicación Móvil para agilizar el proceso de compra dentro de un supermercado, mediante reconocimiento código QR.
- +Diseñé de las interfaces y vistas del Prototipo de Aplicación
- +Desarrollé del generador y lector de códigos QR, con lo que se identificará cada producto.

# **Escuela Superior de Cómputo**

De 22/08/2022 A 05/09/2022 (Ciudad de México).

México).

"Detector de Sismos Basado en Geófono con Vúmetro"

- +Desarrollé de un Prototipo Detector de Sismos Basado en Geófono con Vúmetro.
- +Diseñé de las diversas fases que conforman el circuito electrónico.
- +Testeé el funcionamiento del circuito electrónico en conjunto con el Prototipo.

# **Escuela Superior de Cómputo**

De 15/06/2023 A 14/12/2023 (Ciudad de México).

"Prototipo de Aplicación Web para el Apoyo en la Caligrafía de los Alumnos de primer grado de Primaria, mediante una Técnica de Inteligencia Artificial"

- +Diseñé e Implementé un Prototipo de Aplicación Web para el análisis de la caligrafía de las letras tipo molde dirigida a alumnos cómo profesores de primer grado de primaria.
- +Realicé pruebas del Prototipo de la Aplicación Web en un pequeño grupo de alumnos y profesores de primer grado de primaria.

# **EXPERIENCIA LABORAL**

A 21/09/2024 (Ciudad de México).

#### De 14/09/2024 **♦ Rodeo West**

"Diseño y Estructuración de una Tienda de Ecommerce en Plataforma Online"

- +Diseñé y personalicé las interfaces de usuario atractivas y funcionales de la Tienda de Ecommerce.
- +Configuré el funcionamiento general de la Tienda Online.
- +Llevé a cabo pruebas del proceso de compra para garantizar la correcta ejecución de las transacciones del usuario.